臺灣臺北地方法院刑事判決
111年度交簡字第283號
聲  請  人  臺灣臺北地方檢察署檢察官
被      告  許譽耀



上列被告因公共危險案件，經檢察官聲請以簡易判決處刑（111
年度偵字第4086號），本院判決如下：
    主      文
許譽耀吐氣所含酒精濃度達每公升零點二五毫克以上而駕駛動力
交通工具，處有期徒刑貳月，如易科罰金，以新臺幣壹仟元折算
壹日。
    事實及理由
一、本件犯罪事實、證據，均引用檢察官聲請簡易判決處刑書之
    記載（如附件）。
二、核被告許譽耀所為，係犯刑法第185條之3第1項第1款之吐氣
    所含酒精濃度達每公升0.25毫克以上而駕駛動力交通工具罪
    。
三、查被告前因違反毒品危害防制條例案件，經臺灣新北地方法
    院以109年度審易字第366號判決判處有期徒刑4月確定，並
    於110年3月4日執行完畢等情，有其臺灣高等法院被告前案
    紀錄表1份附卷足憑，其受徒刑之執行完畢後，於5年內故意
    再犯本案有期徒刑以上之罪，為累犯，然衡諸前案與本案之
    犯罪型態、原因、罪質、侵害法益及社會危害程度殊異，依
    司法院釋字第775號解釋意旨，尚無從依刑法第47條第1項規
    定，就其所犯之罪加重其刑，以符罪刑相當原則。
四、爰審酌被告明知酒精成分對人之意識能力具有不良影響，酒
    後駕車對一般往來之公眾及駕駛人自身皆具有高度危險性，
    且酒後不應駕車之觀念，已透過教育、宣導及各類媒體廣為
    介紹傳達各界週知多年，被告竟仍於服用酒類後之吐氣酒精
    濃度達於每公升0.28毫克之狀態，心存僥倖駕車上路，雖未
    發生交通事故，然對行車安全已生危害，顯漠視自身安危，
    復枉顧公眾安全，兼衡其犯罪之動機、目的、手段、家庭經
    濟狀況與犯後坦承犯行等一切情狀，量處如主文所示之刑，
    並諭知易科罰金之折算標準，以示懲儆。
五、依刑事訴訟法第449條第1項前段、第3項、第454條第2項，
    刑法第185條之3第1項第1款、第41條第1項前段，刑法施行
    法第1條之1第1項，逕以簡易判決處刑如主文。
六、如不服本判決，應於判決送達之翌日起20日內，以書狀敘述
    理由向本院提出上訴狀（應附繕本），上訴於本院合議庭。
中    華    民    國     111    年    3    月    23   日
                  刑事第五庭  法  官  翁毓潔
上正本證明與原本無異。
如不服本判決應於收受送達後20日內向本院提出上訴書狀，並應
敘述具體理由；其未敘述上訴理由者，應於上訴期間屆滿後20日
內向本院補提理由書（均須按他造當事人之人數附繕本）「切勿
逕送上級法院」。因疫情而遲誤不變期間，得向法院聲請回復原
狀。
                              書記官  李佩樺
中　　華　　民　　國　　111 　年　　3 　　月　　29　　日
附錄本案論罪科刑法條全文：
中華民國刑法第185條之3
駕駛動力交通工具而有下列情形之一者，處三年以下有期徒刑，
得併科三十萬元以下罰金：
一、吐氣所含酒精濃度達每公升零點二五毫克或血液中酒精濃度
    達百分之零點零五以上。
二、有前款以外之其他情事足認服用酒類或其他相類之物，致不
    能安全駕駛。
三、服用毒品、麻醉藥品或其他相類之物，致不能安全駕駛。
因而致人於死者，處三年以上十年以下有期徒刑，得併科二百萬
元以下罰金；致重傷者，處一年以上七年以下有期徒刑，得併科
一百萬元以下罰金。
曾犯本條或陸海空軍刑法第五十四條之罪，經有罪判決確定或經
緩起訴處分確定，於十年內再犯第一項之罪因而致人於死者，處
無期徒刑或五年以上有期徒刑，得併科三百萬元以下罰金；致重
傷者，處三年以上十年以下有期徒刑，得併科二百萬元以下罰金
。
附件：
臺灣臺北地方檢察署檢察官聲請簡易判決處刑書　
                                     111年度偵字第4086號
　　被　　　告　許譽耀　男　42歲（民國00年00月00日生）
　　　　　　　　　　　　住屏東縣○○鎮○○0巷00號
　　　　　　　　　　　　居新北市○○區○○路000巷00號1樓
　　　　　　　　　　　　國民身分證統一編號：Z000000000號
上列被告因公共危險案件，業經偵查終結，認為宜以簡易判決處
刑，茲將犯罪事實及證據並所犯法條分敘如下：
　　　　犯罪事實
一、許譽耀前因施用毒品案件，經臺灣新北地方法院判處有期徒
    刑4月確定，甫於民國110年3月4日易科罰金執行完畢。詎其
    仍不知警惕，於111年1月17日下午2時30分至40分間，在新
    北市新店區中央五街某工地內飲用啤酒3瓶後，仍於同日下
    午駕駛車牌號碼00－0000號自用小貨車在道路上行駛。嗣於
    同日下午2時58分許，在行經臺北市萬華區環河南路1段與和
    平西路3段路口時，經員警攔檢，並對其進行呼氣酒精濃度
    測試，結果竟達每公升0.28毫克。
二、案經臺北市政府警察局萬華分局報告偵辦。
　　　　證據並所犯法條
一、上揭犯罪事實，業據被告許譽耀於偵查時自白不諱，並有 
    臺北市政府警察局吐氣酒精濃度檢測程序暨拒測法律效果確
    認單、臺北市政府警察局舉發違反道路交通管理事件通知單
    、酒測單及財團法人台灣商品檢測驗證中心呼氣酒精測試器
    檢定合格證書附卷可稽，被告犯嫌足堪認定。
二、核被告所為，係犯修正前刑法第185 條之3 第1 項第1款之
    罪嫌。被告有上開犯罪科刑及執行完畢之紀錄，有本署刑案
    查註紀錄表在卷為憑，其於徒刑執行完畢後，5年以內故意
    再犯本件有期徒刑以上之罪，為累犯，請參酌大法官會議釋
    字第775號解釋意旨，審酌是否依刑法第47條第1 項之規定
    加重其刑。至本案雖曾於111年1月17日偵訊時經檢察官對被
    告為緩起訴處分之諭知，但亦明確告知「本件緩起訴須俟正
    式公告終結偵查之結果後始生效力」等語，此有該日訊問筆
    錄在卷可參，然經審酌被告已有多次經法院判刑確定之前科
    ，且現因施用毒品案件仍在緩起訴期間內，卻不知有所警惕
    而故意犯本案之罪，顯見毫無自制能力，本案即不宜再為緩
    起訴處分，故原緩起訴處分之諭知並未生效，併此敘明。
三、依刑事訴訟法第451 條第1 項聲請逕以簡易判決處刑。　　
    此　致
臺灣臺北地方法院
中　　華　　民　　國　 111　　年　　2 　　月　　22　　日
 　　　　　　　　　　　檢　察　官  徐 則 賢
本件正本證明與原本無異
中　　華　　民　　國　 111　　年　　3 　　月　　15　　日
                       書  記  官  李 宜 訓
附錄本案所犯法條全文
修正前中華民國刑法第185條之3
駕駛動力交通工具而有下列情形之一者，處 2 年以下有期徒刑
，得併科 20 萬元以下罰金：
一、吐氣所含酒精濃度達每公升零點二五毫克或血液中酒精濃度
    達百分之零點零五以上。
二、有前款以外之其他情事足認服用酒類或其他相類之物，致不
    能安全駕駛。
三、服用毒品、麻醉藥品或其他相類之物，致不能安全駕駛。
因而致人於死者，處 3 年以上 10 年以下有期徒刑；致重傷者
，處 1 年以上 7 年以下有期徒刑。
曾犯本條或陸海空軍刑法第 54 條之罪，經有罪判決確定或經緩
起訴處分確定，於五年內再犯第 1 項之罪因而致人於死者，處
無期徒刑或 5 年以上有期徒刑；致重傷者，處 3 年以上 10 年
以下有期徒刑。

本件係依刑事訴訟法簡易程序辦理，法院簡易庭得不傳喚被告、
輔佐人、告訴人、告發人等出庭即以簡易判決處刑；被告、被害
人、告訴人等對告訴乃論案件如已達成民事和解而要撤回告訴或
對非告訴乃論案件認有受傳喚到庭陳述意見之必要時，請即另以
書狀向簡易法庭陳述或請求傳訊。